臺灣新竹地方法院刑事裁定
110年度聲再字第31號
聲  請  人  莊佳華
即受判決人          


上列聲請人即受判決人因違反毒品危害防制條例案件，對於本院
民國109年9月25日所為之109年度訴字第646號確定判決聲請再審
，本院裁定如下：
    主  文
再審之聲請駁回。 
    理  由
一、聲請意旨略以：聲請人莊佳華因施用毒品案件，前經本院於
    民國109年9月25日以109年度訴字第646號判決判處有期徒刑
    10月確定。惟毒品危害防制條例第20條第3項、第23條第2項
    規定於109年1月15日修正，並自109年7月15日生效施行，依
    該修正後規定，經觀察勒戒或強制戒治執行完畢釋放後，3
    年後再犯施用毒品案件，應送觀察勒戒或強制戒治；3年內
    再犯施用毒品案件，則應依法追訴處罰。上開確定判決所認
    聲請人涉犯施用毒品之時點，距聲請人最近1次觀察勒戒執
    行完畢後已逾3年，檢察官逕行起訴，本院逕予判處罪刑，
    已違背法令，爰依刑事訴訟法第420條第1項第6款（聲請書
    漏載第1項）規定，依法聲請再審等語。
二、按對於有罪確定判決之救濟程序，依刑事訴訟法規定有再審
    及非常上訴二種。非常上訴以原確定判決違背法令，由最高
    檢察署檢察總長向最高法院提起之非常救濟程序，目的在求
    統一法律之適用；再審則係對確定判決之事實錯誤而為之救
    濟方法，至於適用法律問題則不與焉。是如對於原確定判決
    係以違背法令之理由聲明不服，則應依非常上訴程序為之，
    非循再審程序所能救濟，二者迥不相同，倘對確定判決以判
    決違背法令為理由，請求法院撤銷或變更原確定判決，則應
    循非常上訴程序救濟。次按法院認為聲請再審之程序違背規
    定者，應以裁定駁回之。刑事訴訟法第433條前段亦有明文
    。　　
三、聲請意旨以其聲請再審案件之施用毒品時間距前次觀察、勒
    戒執行完畢已逾3年，依修正後之毒品危害防制條例規定，
    應重為觀察勒戒，檢察官卻逕行起訴，本院仍逕予判處罪刑
    ，原確定判決有違背法令之情形云云，係對於原確定判決以
    違背法令為由聲明不服，核與再審程序係就原確定判決認定
    事實是否錯誤之救濟制度無涉，尚非得據為聲請再審之事由
    。聲請人雖執毒品危害防制條例修正後規定及最高法院109
    年度台上大字第3826號裁定等意旨，依刑事訴訟法第420條
    第1項第6款規定聲請再審，然毒品危害防制條例修正後之規
    定及上開最高法院裁定，性質上屬法律規定及法律見解，與
    聲請人所犯施用毒品之事實認定無涉，聲請人所指係對原確
    定判決適用法律之爭執而聲明不服，核與刑事訴訟法第420
    條第1項第6款規定聲請再審所需「新事實」及「新證據」之
    要件不合，是聲請人聲請再審之程序，屬違背規定，且無從
    補正，應逕予駁回。又本件聲請既顯屬程序上不合法，自應
    逕予駁回，而無通知聲請人到場陳述意見之必要，併此敘明
    。
四、據上論斷，依刑事訴訟法第433條前段，裁定如主文。 
中　　華　　民　　國　　110 　年　　10　　月　　22　　日
                  刑事第九庭  審判長  法　官  黃沛文
                                      法  官  李健慶
                                      法  官  卓怡君
以上正本證明與原本無異。　　　　　　　　　　　　　　　　
如不服本裁定，應於裁定送達後10日內向本院提出抗告狀。
中　　華　　民　　國　　110 　年　　10　　月　　25　　日
                                      書記官  胡家寧